= Protokoll Gruppe 16

__Treffen am 05.12.2016__
 
__Schriftführer: Martin Huschenbett__

__Nächstes Treffen: 06.12.2016__

__Teilnehmer: Mel, Jannik, Joris, Florentin, Martin__


== Bemerkungen

* Admin soll alle CatalogItems sehen (auch Zutaten)

* Cutlery als checkbox


== Fragen

* Lieferzeit berechnen (wartezeit von Pizza in Pizzaqueue)

* Gehaltsklassen

* Filterung

* Rechnung drucken? (Rechnungsformular)
