= Protokoll Gruppe 16

__Treffen am 08.11.2016__

__Nächstes Treffen: XX.11.2016__

__Teilnehmer:Mel, Joris, Jannik, Florentin, Martin, Daniel__

== Bemerkungen

* Ordnerstruktur in Masterbranch/artefacts erstellt für bessere Übersicht



== Fragen

* Itemcatalog, Interface oder eine Klasse?

* GUI an Entwurf anpassen?

* Itemqueue auslagern aus Store?

== Bemerkungen von Daniel

* Entwurfsklassendiagramm noch in Packages unterteilen

* großer Prototyp: kleines, flaches HTML-Template mit kleiner Funktionalität der Software

* verfeinerte GUI an Entwurfsklassendiagramm anpassen


== Nächster Sprint

bis Sonntag den Entwurf fertigstellen, Prototypen fertigstellen

