= Protokoll Gruppe 16

__Treffen am 07.11.2016__

__Nächstes Treffen: 08.11.2016__

__Teilnehmer:Mel, Joris, Jannik, Florentin, Martin__

== Bemerkungen

=== To-Do

* Zugriff von Seller auf die fertigen Orders um den Deliverer zuzuweisen

* Zugriff von Seller auf die verfügbaren Deliverer

* Beim Baker: removePizzaFromPizzaqueue als extra Funktion oder als Teil von putPizzaIntoOven?

* acceptCutlery bei Deliverer UND Seller?

* Itemcatalog als eigenständige Klasse

== Retrospektive des letzten Springts

[option="headers"]
|============================================================================================
|Issue |Aufgabe |Status |Bemerkung
|#8    |kleine Prototypen in master pushen       |erledigt      |wurde am Wochenende gemacht
|#9    |fehlende MUSS-Kriterien hinzugefügt	| erledigt	|wurde am Wochenende gemacht
|============================================================================================

== Fragen

* Wie integrieren wir das SPRING Konzept in das Entwurfsdiagramm? USE-Relationen? Oder eigenständie Objekte?

* Welche Beziehungen zwischen den Controllern und "Benutzern"?

