= Protkoll Gruppe 16

__Treffen am 10.01.2017__

__Schriftf체hrer: Martin Huschenbett__

__N채chstes Treffen: 11.01.2017__ 

__Teilnehmer: Mel, Joris, Jannik, Florentin, Martin__


== Bemerkungen zur Pr채sentation/Abgabe

* keine/wenige Diagramme

* Entscheidungen im Projektverlauf erkl채ren, Probleme

* in JEXAM ins SoftwareProjekt einschreiben

* Abgabe nach KickstartOrdner (Images auch zu ASCII-doc)

* AnwenderDoku schreiben, mit Screenshots, aber nicht zu detailverliebt
