= Protokoll Gruppe 16

__Treffen am 04.01.2017__

__Schriftführer: Martin Huschenbett__

__Nächstes Treffen: 09.01.2017__ 

__Teilnehmer: Mel, Joris, Jannik, Florentin, Martin__

== fehlende Dinge

* Lieferantenzeit

* Fehlermeldungen

* Admin ändert Pizza dauerhaft (bei verfeinern)

* Seller erstellt komplett neue Pizza bei Verfeinern

* DIY-Pizzen überprüfen ob schon vorhanden

* Katalog Bilder (KANN)	

* Wöchentliche Abrechnung

* Cart Template: 
	** bei Cutlery Preis um 15 EUR erhöhen (als String: " +15 EUR" oder ähnlich)
	** 10% Rabatt bei Selbstabholung

* Controller auslagern

* Berechnung der PizzaQueue-Zeit

* angewandter Filter auf Katalogseite anzeigen

* Seller sieht nur Inhalt der Order bei orders.html; Admin soll OrderID sehen

* mehrere Lieferaddressen für einen Kunden (KANN)

* Catalog Template überarbeiten: Zutaten einer Pizza untereinander



