= Protokoll Gruppe 16

__Treffen am 08.11.2016__

__Schriftführer: Marti Huschenbett__

__Nächstes Treffen: 21.11.2016__

__Teilnehmer: Joris, Mel, Jannik, Florentin, Martin, Daniel__

== Bemerkungen 

* Zu den Prototypen kurze READMEs hinzufügen

* ItemCatalog Kommentar hinzufügen, dass das nur zur Symbolisierung dient

* SONARCUBE-Logins werden per E-Mail versendet

* die einzelnen Prototypen wurden angeschaut und kurz erklärt

* EKD weiter anpassen nach den Erkenntnissen der Prototypen 

* JUnit-Tests dem Testplan später hinzufügen

* Links in der README des Projekts hinzufügen (GUI, Entwicklerdoku, Testplant, ...)

=== Zu Package-Diagramm

* beiläufig dem EKD das Package-Diagramm hinterlegen (den Klassen die "blauen Kasten hinterlegen")

 
== Implementierungsphase

* gröbste MUSS-Kriterien gehören zur Basisfunktionalität (27.11.2016)

	** selbst definieren was da dazu gehört

* Sprints/Issues nutzen um die Aufgaben zu definieren

* JavaDoc anfertigen


== Planung des nächsten Sprints

Genauere Zuweisung der Aufgaben erfolgt intern und wird per Commits verdeutlicht.

[option="headers"]
|===
|Issue 	|Titel 			|Beschreibung 					|Verantwortlicher 	|Status
|#13   	|Basisfunktionalität    |erste Funktionalitäten implementieren   	|wird zugewiesen 	|in Arbeit
|#15	|JUnittests		|erste Tests zu den Funktionen erstellen	|wird zugewiesen	|in Arbeit
|#5 	|EKD			|Package-Diagramm hinterlegen			|Martin			|in Arbeit	
|===





