= Protokoll Gruppe 16

__Treffen am 04.11.2016__

__Schriftführer: Martin Huschenbett__

__Nächstes Treffen: 07.11.2016__ 

__Teilnehmer: Mel, Joris, Jannik, Florentin, Martin__


== Bemerkung

* Verteilung der Aufgaben/Issues für's Wochenende

=== Verteilung

* Jannik:
	** Getter/Setter im Entwurfsdiagramm (#6)
* Mel:
	** Observer- und MVC- Pattern einfügen (#6)
* Florentin:
	** verfeinerte Testfälle (#3)
	** kleine Prototypen in master pushen (#8)
* Joris:
	** verfeinerte Testfälle (#3)
* Martin:
	** gleiche Funktionsnamen (#10)
	** fehlende Muss-Kriterien (#9)
	** Protkoll 3.11.2016 (#7)
	** Entwicklerdoku anfangen (#4)

Alle angeführten Issues sind über das Wochenende in Arbeit.
	
