= Protokoll Gruppe 16

__Treffen am 22.11.2016__

__Schriftführer: Martin Huschenbett__

__Nächstes Treffen: 23.11.2016__ 

__Teilnehmer: Mel, Jannik, Joris, Florentin, Martin, Daniel__


== Bemerkungen

* Unsere Definition der Basisfunktionalität ist in Ordnung

* In Präsentation Entscheidungen mit Einbeziehen (warum haben wir welche Pattern benutzt)

* Links in Github kontinuierlich hinzufügen in den Dokumenten




